【裁判字號】    98,上更(一),15
【裁判日期】    980602
【裁判案由】    貪污治罪條例等
【裁判全文】
臺灣高等法院高雄分院刑事判決      98年度上更(一)字第15號
上  訴  人
即  被  告  乙○○
選任辯護人  吳澄潔  律師
上列上訴人因貪污治罪條例等案件，不服臺灣高雄地方法院94年
度訴字第2495號中華民國96年5 月31日第一審判決（起訴案號：
臺灣高雄地方法院檢察署93年度偵字第8363、8364、8365、836
6 、8367、8368、10255 、10273 、11850 、11851 、11852 號
、94年度偵字第6146號），提起上訴，判決後經最高法院發回更
審，本院判決如下：
    主  文
原判決關於乙○○部分撤銷。
乙○○無罪。
    理  由
一、公訴意旨略以：被告乙○○係高雄市政府警察局苓雅分局成
    功路派出所警員，自91年7 月8 日起至93年6 月19日擔任「
    芝綺美容名店」（下稱「芝綺」）所在地管區警員，為依據
    法令從事於公務之人員。91年9 月間起癸○○接替擔任「芝
    綺」公關後，按月向「芝綺」支領新台幣（下同）3 萬5 千
    元，其中1 萬元係癸○○車馬費，另2 萬5 千元則是向員警
    行賄之公關費。於91年9 月間，癸○○承上開行賄犯意，邀
    約管區警員被告乙○○在高雄市○○區○○路、自強路交叉
    口之某海產店喝酒吃飯，席間癸○○表示以後將由其代表「
    芝綺」按月交付1 萬元公關費，雖當時被告乙○○並未收下
    ，僅回稱只要喝喝酒交個朋友即可，惟嗣後癸○○每個月都
    會基於行賄之犯意，不定期邀請被告乙○○吃飯喝酒，被告
    乙○○明知癸○○出錢邀請其吃飯喝酒之目的係避免擔任管
    區警員的自己，不要去對轄區的「芝綺」予以臨檢、查報、
    取締，竟基於對於違背職務之行為，而收受賄賂之概括犯意
    ，接受該不正利益。又於92年農曆春節前某日，癸○○帶了
    1 斤茶葉禮盒及用紅包袋裝現金1 萬元，駕車前往成功路派
    出所前慢車道與被告乙○○碰面並交付上開禮盒及紅包，惟
    被告乙○○僅收下1 萬元賄賂，並未收下茶葉禮盒。後又於
    92 年6月上旬某晚，癸○○獲悉被告乙○○在高雄市○○區
    ○○路某卡拉ＯＫ店與原住民友人聚會唱歌，乃前往會合，
    於短暫逗留後先行離去，但於離去前基於行賄之犯意交付1
    萬元現金給被告乙○○，被告乙○○明知癸○○交付之金錢
    係賄款仍違背職務收受之。另被告乙○○亦曾先後兩次招待
    朋友至「芝綺」按摩，服務費各為1,600 元及2,000 元，但
    被告乙○○及其友人均未付款，而由「芝綺」以報公司帳（
    招待）名義出帳，其中第2 次係於92年中秋節後不久，被告
    乙○○招待友人前去「芝綺」按摩時，曾對現場值班經理丁○○表示，因為沒有收到公關費及中秋節禮，才會帶朋友去
    消費。總計被告乙○○共收受癸○○2 萬元賄款，及接受癸○○不定期之宴飲招待與「芝綺」價值3,600 元之按摩招待
    等不正利益。因認被告乙○○所為，涉犯貪污治罪條例第4
    條第1 項第5 款之違背職務受賄及不正利益罪嫌云云。
二、按犯罪事實應依證據認定之，無證據不得認定犯罪事實；又
    不能證明被告犯罪者，應諭知無罪之判決，刑事訴訟法第15
    4 條第2 項、第301 條第1 項分別定有明文。又認定犯罪事
    實所憑之證據，雖不以直接證據為限，間接證據亦包括在內
    ；然而無論係直接或間接證據，其為訴訟上之證明，須於通
    常一般之人均不致有所懷疑，而得確信其為真實之程度者，
    始得據為有罪之認定，倘其證明尚未達到此一程度，而有合
    理性之懷疑存在時，即難為有罪之認定，最高法院著有76年
    度台上字第4986號判例可資參照。再按刑事訴訟法第161 條
    已於民國91年2 月8 日修正公佈，其第1 項規定：檢察官就
    被告犯罪事實，應負舉證責任，並指出證明之方法。因此，
    檢察官對於起訴之犯罪事實，應負提出證據及說服之實質舉
    證責任。倘其所提出之證據，不足為被告有罪之積極證明，
    或其指出證明之方法，無從說服法院以形成被告有罪之心證
    ，基於無罪推定之原則，自應為被告無罪判決之諭知，最高
    法院亦著有92年台上字第128 號刑事判例可資參照。
三、本件公訴人認被告涉有上開犯行，係以證人癸○○、丁○○
    、丙○○、壬○○等人供述，證明被告有上開收受賄賂及不
    正利益之事實；以證人戊○○、己○○之供述，證明被告有
    帶友人前往接受招待按摩之不正利益之事實；以癸○○行動
    電話於92年6 月10日之監聽譯文，證明被告在卡拉OK店收受
    賄賂之事實；及以高雄市政府警察局苓雅分局函，證明被告
    當時係「芝綺」之管區警員之事實而為其論據。
四、訊之被告固坦承自91年7 月8 日起至93年6 月19日止，擔任
    高雄市政府警察局苓雅分局成功路派出所警員，並認識癸○○之事實，惟堅決否認有何收賄及不正利益犯行，辯稱：我
    於91年9 月間未曾與癸○○去吃飯。我於92年農曆春節前，
    未收受癸○○所送之茶葉1 斤或紅包1 萬元；於92年6 月間
    ，在高雄市○○區○○路之卡拉OK店，癸○○沒有給我1 萬
    元，該日帳單是我與朋友自行分攤；我未招待友人己○○、
    戊○○至「芝綺」接受按摩，亦未曾向「芝綺」員工表示「
    沒有收到公關費及中秋節禮」等語。經查：
(甲)證據能力部分：
  (一)按被告以外之人於偵查中向檢察官所為陳述，除顯有不可信
    之情況者外，得為證據，刑事訴訟法第159 條之1 第2 項定
    有明文。查證人丁○○、癸○○於檢察官偵查時所為陳述，
    業經丁○○於供前具結，有證人結文附卷可稽（見偵查卷1
    第162 頁），其2 人於偵查中之陳述，客觀上並無顯不可信
    之情況，且其中證人癸○○已經原審及本院前審傳訊到庭行
    交互詰問，證人丁○○則經檢察官、被告及辯護人於法院審
    理中捨棄詰問權，是上開證人於偵查中之證詞自有證據能力
    。
  (二)按被告以外之人（包括證人、鑑定人、告訴人、被害人及共
    同被告等）於檢察事務官、司法警察官或司法警察調查中所
    為之陳述，與審判中不符時，其先前之陳述具有較可信之特
    別情況，且為證明犯罪事實存否所必要者，得為證據，刑事
    訴訟法第159 條之2 定有明文。是依本條規定，被告以外之
    人於檢察事務官、司法警察（官）調查時所為之陳述，屬傳
    聞證據，依同法第159 條第1 項規定，本無證據能力，必具
    備「可信性」及「必要性」二要件，始例外得適用上開第15
    9 條之2 規定，認有證據能力，而得採為證據。此之「必要
    性」要件，必須該陳述之重要待證事實部分，與審判中之陳
    述有所不符，包括審判中改稱忘記、不知道等雖非完全相異
    ，但實質內容已有不符者在內，且該審判外之陳述，必為證
    明犯罪之待證事實存在或不存在所不可或缺，二者兼備，始
    足當之。故此所謂「為證明犯罪事實存否所必要者」，既必
    須達不可或缺之程度，自係指就具體個案案情及相關卷證判
    斷，為發現實質真實目的，認為除該項審判外之陳述外，已
    無從再就同一供述者取得與其上開審判外陳述相同供述內容
    ，倘以其他證據代替，亦無從達到同一目的之情形而言（最
    高法院95年度台上字第4414號判決意旨參照）。另「可信性
    」要件，乃指陳述係在特別可信為真實之情況下所為者而言
    ，例如被告以外之人出於自然之發言，或違反自己利益之陳
    述等特別情形均屬之（最高法院95年度台上字第5740號判決
    意旨參照）。另按被告以外之人於審判中有所在不明而傳喚
    不到之情形者，其於司法警察官或司法警察調查中所為之陳
    述，經證明具有可信之特別情況，且為證明犯罪事實之存否
    所必要者，得為證據，刑事訴訟法第159 條之3 第3 款亦定
    有明文。本件辯護人雖主張：癸○○、丁○○2 人調詢之筆
    錄，係審判外陳述無證據能力云云（見本院卷第208 頁）。
    惟查，癸○○於原審審理時，關於其請被告吃飯之次數，與
    其於調詢時之陳述不符，故其於調詢時之陳述，為證明被告
    犯罪事實存否所必要，且其於調詢時之陳述，未主張有何出
    於強暴脅迫之情事，而無證據足證上開陳述係出於非任意性
    ，且其陳述又對自己不利，故認其於調詢時之陳述，應係出
    於自然之發言，其於調詢時之陳述符合「必要性」及「可信
    性」之要件，是依上開說明，癸○○之調詢筆錄，有證據能
    力。丁○○則經原審傳喚、拘提而未到庭，是其所在不明而
    傳喚不到之事實已臻明確，故其於調詢時之陳述，亦為證明
    被告乙○○犯罪事實存否所必要，且其於調詢時之陳述，未
    主張有何出於強暴脅迫之情事，而無證據足證上開陳述係出
    於非任意性，且其陳述又對自己不利，故認其於調詢時之陳
    述，應係出於自然之發言，其於調詢時之陳述符合「必要性
    」及「可信性」之要件，是依上開說明，丁○○調詢筆錄，
    有證據能力。
  (三)另丙○○、壬○○2 人之調詢、偵查筆錄及壬○○於92年9
    月24日與癸○○間之電話通話內容（詳見附表編號4） ，其
    中關於乙○○之陳述，依其所證，均係聽聞自丁○○及辛○○○、會計甲○○等人所述（見壬○○93年5 月11日調詢筆
    錄，93偵8367號卷第27頁、93年5 月21日偵訊筆錄，同上卷
    第91頁；丙○○93年4 月27日調詢筆錄，93偵8363號卷第81
    頁、93年4 月28日偵訊筆錄，同上卷第99頁），而為傳聞證
    言（最高法院96年度台上字第3900號判決意旨參照），故均
    無證據能力。
(乙)實體部分：
  (一)被告曾任高雄市政府警察局苓雅分局成功路派出所警員，自
    91年7 月8 日起至93年6 月19日，擔任「芝綺」管區警員之
    事實，除被告自承在卷外，復有高雄市政府警察局苓雅分局
    94年5 月6 日高市警苓分二字第0940009633號函附卷可稽（
    見93年度偵字第11582 號卷第22頁），是此部分之事實，堪
    以認定。
  (二)證人即原審共同被告癸○○於原審審理時固證稱：【「芝綺
    」部分也有交公關費給管區警員或招待管區飲宴，對象是乙○○。（問：你怎麼知道要找乙○○？）我去「芝綺」時，
    聽經理說管區是乙○○，所以我用手機跟乙○○約在高雄市
    ○○路與自強路那邊有個海產店，在那吃飯，我跟乙○○說
    「照顧一下『芝綺』」，我有跟乙○○提起過要按月給他1
    萬元，乙○○說不必，大家出來吃飯就好，那次吃飯是我付
    錢，嗣後還有跟乙○○見面。（問：後來還有再請乙○○吃
    飯？）後來乙○○好像很忙，就沒有再吃飯。（問：提示93
    年度偵字第8365號卷第78頁，你當時在市調處說大概每個月
    中旬你們會彼此要求到自強路口海產店喝酒吃飯，每次都是
    你付錢，是否實在？）是。（問：為何你剛才說沒有一起吃
    飯？）我的意思是我每月中旬都會邀乙○○去吃飯，但乙○○沒有每次都來，我只跟乙○○吃過1 次飯。】等語（見原
    審卷4 第47、48頁）；又於警詢、偵訊中稱：【我擔任「芝
    綺」公關主要負責跟管區交際應酬，希望管區少來店內臨檢
    ，影響生意，「芝綺」部分所領公關費中有1 萬元要給管區
    何姓員警，我第1 次邀何姓員警在高雄市○○路、自強路口
    海產店，惟何姓警員表示收錢會害怕，只要招待喝酒就好】
    等語（見93年度偵字第8365號卷第120 、130 頁）。證人癸○○上開所證關於有招待被告飲宴1 次部分，於原審結證、
    警詢、偵查之供述均相符合，且癸○○上開證述同時致使自
    己受有行賄犯行之訴追，衡諸常情，其當無需自冒行賄風險
    誣指被告收賄行為。再者，證人癸○○於原審審理中就其無
    償飲宴被告之次數與警詢所述不符之處也提出合理之理由，
    證人癸○○上開證述有招待被告飲宴1 次之部分，固為可採
    。但該次既係癸○○第1 次邀被告宴飲，則被告於赴宴前，
    對於癸○○此次邀宴之目的為要求其違背職務之事實，是否
    即能確知，尚不能無疑，且依癸○○上開所證，亦不能認定
    被告此次即係基於受賄之意思而接受招待。再參諸癸○○證
    稱：其後被告好像很忙，就沒有再吃飯等語，益可認定被告
    此次接受宴飲時，當無以受賄之意思而赴約之事實。
  (三)至於起訴意旨所指被告其他接受癸○○宴飲招待之不正利益
    部分，起訴書僅載明被告係接受癸○○不定期之飲宴招待，
    對於無償上開飲宴之時、地均未能特定，被告每次接受飲宴
    之價值為何，亦未能特定，縱認被告上開所辯不足採信，本
    院亦無法遽此認定被告受有上開不定期無償飲宴之利益之事
    實。
  (四)另證人癸○○於原審96年1 月12日審理時固又證稱：「（問
    ：你有跟乙○○一起去唱歌、喝酒？）那是最後一次在高雄
    市左營卡拉OK，我看很多原住民在那，空氣不好，拿1 萬元
    給乙○○就走了，除了吃飯、唱歌，乙○○沒有收過我的禮
    物，但有收過我給的現金2 次，1 次是過年前在成功路派出
    所旁的人行道，我給他1 萬元現金，說是給他春節加菜，另
    1 次是在高雄市左營那次。」等語（見原審卷四第48頁）。
    然其於93年5 月5 日警詢時係稱：【我拿的2 萬5 千元公關
    費中，有1 萬元要給管區警員乙○○，但我第1 次邀約乙○○在高雄市○○路、自強路某海產店見面時，乙○○表示收
    錢他會害怕，只要招待喝酒就好，所以之後我都是將1 萬元
    公關費，拿來請乙○○喝酒吃飯……。我於92年6 月6 日通
    聯譯文內容（詳附表編號1） ，是我告訴壬○○，如果「芝
    綺」要由我繼續處理公關費，就要儘快把錢交給我，不然時
    間拖太久就不好，後來我得知乙○○去左營區○○路某卡拉
    OK唱歌，我本來準備去付帳，但那天喝醉了沒有付帳，之後
    也是為了店裏的事情吃喝花掉了。由於乙○○向我表示只要
    招待喝酒吃飯就好，不曾收受伊交付的公關費】等語（見93
    偵8365號卷第76-81 頁），嗣其後於93年5 月19日之警詢、
    偵訊，始供稱：有交付上開賄款各1 萬元給乙○○云云（見
    93偵8365號卷第119- 120頁、第131-132 頁）。故關於此部
    分行賄之事實，行賄者癸○○前後之供述並不一致，是否可
    以採信，尚非無疑。另起訴意旨所指被告於92年農曆春節前
    某日收受癸○○交付1 萬元之事實，除行賄者癸○○上開前
    後並不一致之陳述外，別無其他證據可資佐證確為真實，故
    被告此部分之犯行，亦不能遽予認定。
  (五)至於癸○○與壬○○於92年6 月6 日晚上電話聯絡時，雖癸○○在電話中稱：「那邊若要用，要卡早拿給人家，不然時
    間過太久不好。」等語，此有該監聽譯文在卷可憑（詳細內
    容見附表編號1） ，然於其時癸○○亦有欲行賄「芝琳」管
    區警員羅志任之行為，此有原審94年度訴字第1495號刑事判
    決書在卷可查，則該次通話是否即可認為係癸○○欲行賄被
    告，尚不能遽予認定，且依該次通話之內容，亦不能認定被
    告即有於92年6 月上旬某晚有收受癸○○交付1 萬元賄款之
    事實。而92年6 月10日晚上及同年月11日凌晨，被告確有與
    癸○○通話之事實，有該2 通電話監聽譯文附卷可稽（詳細
    內容見附表編號2 、3） ，但依該2 通電話之通話內容顯示
    ，均係癸○○主動打電話給被告，依其中92年6 月10日晚上
    之對話內容，係癸○○與被告久未見面，而欲找被告聊天，
    因被告仍在上班，而回覆癸○○於其下班後再回電，然被告
    並未回電，係於92年6 月11日凌晨癸○○再打電話給被告問
    被告在何處，被告才告知癸○○其現在在左營的卡拉OK店內
    ，後由癸○○去該處找被告，此均有該2 通電話之通話內容
    譯文在卷可憑，則依該2 通電話之通話內容，實不能證明被
    告於該時有向癸○○行求賄賂或不正利益之事實，亦不能證
    明癸○○上開不利於被告之供述確為真實。此外，又無其他
    證據可以證明被告有此部分之受賄犯行，故其此部分之犯行
    ，亦不能遽予認定。
  (六)證人癸○○有關本案於93年5 月5 日第一次調詢筆錄供稱不
    曾交付被告公關費後，雖於同年5 月19日調詢及偵查中及於
    96年1 月12日原審審理中改稱：92年農曆春節前某日及同年
    6 月上旬某晚有各交付1 萬元予被告，惟查：
  1.法務部調查局高雄市調處於偵辦「芝綺」貪瀆案件時，即曾
    對證人即該店公關癸○○實施通訊監查，且通訊監察期間為
    自91年10月1 日至93年5 月7 日止，監察通訊之門號為0000
    000000、0000000000、0000000000、0000000000等四支行動
    電話，而癸○○當時使用2 支行動電話為0000000000、0000
    000000，其與被告都是用0000000000該支電話聯絡等情，有
    台灣高雄地方法院檢察署通訊監察書及法務部調查局高雄市
    調查處通訊監察通知書各3 紙在卷可稽（見高雄地檢署92年
    監字第1206、1361、1506號卷內各第1 及32頁），並經證人
    癸○○於原審證述在卷（見原審卷4 第56-57 頁）。本院審
    酌當時對癸○○之監聽期間長達一年半以上，且監聽期間即
    為公訴人所指被告收受招待、賄賂及不正利益之期間（即91
    年9 月至92年10月之間），癸○○與被告聯絡之上開電話既
    均遭監聽，茍該段期間，被告有接受癸○○之餐飲招待及2
    次各1 萬元之金錢賄賂，何以除上開92年6 月10、11日之監
    聽內容外，於長達1 年半之監聽資料均未有其2 人談論餐飲
    邀宴、賄款交付或其他金錢往來情事？是由上開長期監聽之
    資料觀之，益徵證人癸○○所述被告於上開期間均接受其招
    待及賄賂等情，非屬實情。
  2.證人癸○○係自91年9 月起接任「芝綺」公關工作，其工作
    內容係主要是交際，交際對象沒有很明確，主要是對管區招
    呼，其每月向「芝綺」領取的3 萬元的公關費（92年1 月起
    調增為3 萬5 千元，所增5 千元為公關應酬之用），其中1
    萬元是其個人車馬費，另2 萬元係招待乙○○喝酒吃飯之用
    ，已據癸○○於93年5 月19日調詢及原審96年1 月12日證述
    在卷（見偵查卷4 第119-120 頁，原審卷4 第45頁）。而癸○○於91年11月起兼任「芝琳美容名店」（下稱「芝琳」）
    公關後，迄92年6 月底止，將其業務持有應交付予管區警員
    羅志任之公關費12萬元予以多次侵占，嗣遭原審法院以連續
    業務侵占罪判處有期徒刑7 月確定一情，有台灣高雄地方法
    院94訴字第2495號刑事判決書在卷可稽。於本案證人癸○○
    若將應用於被告之公關費每月2 萬元，實際上未交付予被告
    或未用於與被告宴飲等用途，且未返還「芝綺」，癸○○自
    涉有業務侵占刑責，是癸○○於93年5 月5 日供稱未交付金
    錢予被告後，其嗣後改稱有交付2 萬元予被告，似有規避業
    務侵占罪之嫌疑？且對照於同一時間，其連續侵占「芝琳」
    上開公關費12萬元之犯行，實難對其嗣後改稱有交付2 萬元
    予被告一情，遽予採認。
  (七)另關於起訴意旨指被告，2 次招待友人前去「芝綺」按摩而
    受不正利益之事實，此部分丙○○、壬○○2 人之陳述，均
    係「傳聞證言」，而不能採為證據，前已述明。另行賄者丁○○雖於調詢、偵訊時稱：「乙○○曾帶某男性友人來店消
    費，有2 次，都是我當班，乙○○說那是他的朋友，要我幫
    忙安排美容師指壓服務。2 次消費各1,600 元、2,000 元，
    因該男客消費完沒有付錢就離開了」云云（見93偵8363號卷
    第151-153 、160-161 頁）。然證人戊○○於原審審理時係
    證稱：【有去「芝綺」消費，有次與乙○○、己○○3 人到
    高雄市左營區吃飯，回程在計程車上，己○○說要休息，車
    子剛好開到「芝綺」，就跟己○○下車去消費，當天各消費
    7 、8 百元，事後沒有跟乙○○提過到「芝綺」消費情況，
    也沒有跟乙○○在電話中談到這事】等語（見原審卷4 第15
    5-156 頁）；證人己○○於原審審理時結證稱：【有去「芝
    綺」消費1 次，那天跟乙○○去吃飯，之後計程車開到那裡
    ，乙○○說「芝綺」不錯，當時乙○○沒有陪我們下車，事
    後接到地檢署傳票時，才有跟乙○○提到至「芝綺」消費之
    事，剛到「芝綺」消費完及事後沒有跟乙○○談及此事】等
    語（見原審卷4 第156-158 頁），則依證人戊○○、己○○
    2 人之上開證詞觀之，其2 人係同日一起前往「芝綺」消費
    ，被告並無一同前往，其所證2 人同去消費1 次情節，與上
    開丁○○供述被告有二次帶同友人前往消費，並不相符。原
    審法院欲傳訊證人丁○○到庭行交互詰問釐清疑點，惟經傳
    拘後證人仍未能到庭（見原審卷4 第81頁），本院審酌證人
    丁○○上開供述，既有可疑，於別無補強證據之下，自難遽
    予採信。
  (八)證人丙○○於於原審法院固證稱：「芝綺」店裡如果有不付
    費報公帳之情形，都會記載在帳冊上」，惟其亦自承未見過
    被告帶人前往「芝綺」消費而報公帳之該筆記載（見原審卷
    4 第30頁），本院依丁○○上開所述被告帶友人前往消費之
    時間，依職權勘驗自92年8 月起至同年12月底止之「芝綺」
    會計帳冊，勘驗結果為：【(1)92年8 到12月坐檯小姐的帳目
    寄單欄有出現360 或者160 、200 、180 等數字多次。但無
    法確認是何人消費。(2)92年8 到12月的月統計表內寄單欄有
    記載消費金額，但是無法確認個別消費者及消費金額。(3)薪
    資表部分並無記載公關消費招待的情形。】，此有驗勘筆錄
    在卷可稽（見本院卷第161 頁）。另本院欲再傳訊證人即「
    芝綺」會計甲○○、證人即「芝綺」副總經理丙○○到庭說
    明會計帳冊記載之細節，然證人甲○○已於95年1 月3 日死
    亡，證人丙○○經本院傳喚、拘提均無法到庭，此有個人基
    本資料查詢表及拘提報告書在卷可查（見本院卷第181 、22
    3 頁）。是依上開會計帳冊之記載，於別無佐證情形下，自
    難證明被告有帶同友人前往消費而獲取不正利益情事。
  (九)綜上所述，公訴人所持之前開論據，均不能使本院確信被告
    有檢察官所起訴之犯行。此外，復查無其他積極證據足資證
    明被告有起訴之犯行，被告被訴涉犯違背職務受賄及不正利
    益罪，自屬不能證明。
五、原審未詳為推求，遽為論罪科刑之判決，即有未恰，被告執
    此聲明上訴，指摘原判決不當，為有理由，應由本院將原判
    決撤銷改判，並為被告無罪之判決。
據上論結，應依刑事訴訟法第369條第1項前段、第364條、第301
第1 項，判決如主文。
本案經檢察官蔡國禎到庭執行職務。
中    華    民    國    98    年    6     月    2     日
                  刑事第三庭    審判長法  官 周賢銳
                                      法  官 黃仁松
                                      法  官 施柏宏
以上正本證明與原本無異。
如不服本判決應於收受本判決後10日內向本院提出上訴書狀，其
未敘述上訴理由者，並得於提起上訴後10日內向本院補提理由書
狀（均須按他造當事人之人數附繕本）「切勿逕送上級法院」。
中    華    民    國    98    年    6     月    2     日
                                      書記官 白  蘭
附表：
┌──┬─────────┬─────────────────┬──────────┐
│編號│   通話人、時間   │          內          容          │      出    處      │
├──┼─────────┼─────────────────┼──────────┤
│１  │92年6月6日23時19分│楊：我在南台路、七賢路這坐        │93偵8365號卷：84 頁 │
│    │癸○○0000000000電│男：好，我等一下過去建國路        │反面                │
│    │話與壬○○00000000│楊：鳳姐仔有過來沒？              │                    │
│    │87電話通聯譯文    │男：他們剛才有過來，又走了        │                    │
│    │                  │楊：走了，那邊若要用，要卡早拿給人│                    │
│    │                  │    家，不然時間過太久不好        │                    │
│    │                  │男：看怎麼樣，我在和你            │                    │
│    │                  │楊：嗯呀，嗯呀，好                │                    │
├──┼─────────┼─────────────────┼──────────┤
│2   │92年6月10日20時18 │楊：你今天有上班嗎                │93偵8365號卷：85 頁 │
│    │分                │何：有                            │及反面              │
│    │癸○○0000000000電│楊：幾點的班？                    │                    │
│    │話與乙○○00000000│何：現在備勤                      │                    │
│    │76電話通聯譯文    │楊：備勤，那晚一點呢              │                    │
│    │                  │何：晚一點要12點以後              │                    │
│    │                  │楊：12點以後什麼班？              │                    │
│    │                  │何：沒班                          │                    │
│    │                  │楊：我現在也在忙，我12點以後打電話│                    │
│    │                  │    給你，好嗎                    │                    │
│    │                  │何：好吧                          │                    │
│    │                  │楊：好久沒見到你了，聊個天啦      │                    │
├──┼─────────┼─────────────────┼──────────┤
│3   │92年6月11日0時7分 │楊：何兄，你在那裡？              │93偵8365號卷：85 頁 │
│    │癸○○0000000000電│何：我在左營                      │反面至86頁          │
│    │話與乙○○00000000│楊：你在左營...那裡呀？           │                    │
│    │76電話通聯譯文    │何：左營軍校路...你要過來嗎？     │                    │
│    │                  │楊：要不然我過去呀                │                    │
│    │                  │何：好呀，軍校路、海平路交叉路口集│                    │
│    │                  │    中營卡拉OK                    │                    │
│    │                  │楊：我到了，找不到再打給你        │                    │
│    │                  │何：好的，好的。                  │                    │
├──┼─────────┼─────────────────┼──────────┤
│4   │92年9月24日20時50 │楊：黃董仔                        │93偵8367號卷：38 至 │
│    │分                │男：他現在那個換人，講史仔叫的，都│39頁                │
│    │壬○○0000000000電│    無影啦，他自己黑白...都沒找啦 │                    │
│    │話與癸○○00000000│    ，每個月錢都被領走了。        │                    │
│    │08電話通聯譯文    │楊：嗯                            │                    │
│    │                  │男：現在那個成功那個何仔跑來講完全│                    │
│    │                  │    都沒給他，8月15什麼都沒有，我 │                    │
│    │                  │    和庚○○找他講，他講他們做上面│                    │
│    │                  │    而已                          │                    │
│    │                  │楊：嗯                            │                    │
│    │                  │男：講他做上面而已，我不知道上面是│                    │
│    │                  │    那兩個單位，到底有用沒，我相信│                    │
│    │                  │    也是沒有啦，我可以肯定也是沒有│                    │
│    │                  │    在用啦，他這個沒用，那個那有在│                    │
│    │                  │    用                            │                    │
│    │                  │楊：那很恐怖的，這陣子            │                    │
│    │                  │男：到目前為止，都不知道他叫那個生│                    │
│    │                  │    做圓或扁，都沒見到，我和庚○○│                    │
│    │                  │    一直要約那個人見面，他都不出面│                    │
│    │                  │    ，講那個人不要出面。          │                    │
│    │                  │楊：喔                            │                    │
│    │                  │男：現在不知道要怎麼處理，一間公司│                    │
│    │                  │    這麼大間，放著完全不做，錢都領│                    │
│    │                  │    走了。                        │                    │
│    │                  │楊：那恐怖呢，我等一下去你那去    │                    │
│    │                  │男：你要過去打我手機              │                    │
│    │                  │楊：好                            │                    │
│    │                  │男：我現在車子換掉了...還有庚○○ │                    │
│    │                  │    邀我又開一間呢，在六合路錢櫃旁│                    │
│    │                  │    邊，很大間，房子他買的，,,,現 │                    │
│    │                  │    在開始要處理。                │                    │
│    │                  │楊：我去你那好了                  │                    │
│    │                  │男：還是來中山路這，他也都不來了，│                    │
│    │                  │    ...不然你去建國路好了         │                    │
│    │                  │楊：好                            │                    │
└──┴─────────┴─────────────────┴──────────┘


司法院資訊處製作；財團法人民間司法改革基金會備份。
